臺灣高雄地方法院刑事判決
110年度侵訴字第34號
公　訴　人　臺灣高雄地方檢察署檢察官
被　　　告　謝永雄　
　　　　　　　　　　
　　　　　　　　　　
上列被告因妨害性自主案件，經檢察官提起公訴（109年度偵字
第25395號），本院判決如下：
　　主　文
謝永雄犯強制猥褻罪，處有期徒刑陸月，如易科罰金，以新臺幣
壹仟元折算壹日。
　　事　實
一、謝永雄於民國109年11月11日2時許，在高雄市前鎮區ＯＯ街00
    號「ＯＯ小吃部」消費，因而結識代號AV000-A109327之成年女
    子（真實姓名年籍詳卷，下稱A女），其後二人轉赴他處消費
    後，謝永雄駕駛車牌號碼0000-00號自用小客貨車，將A女載往
    其位於高雄市ＯＯ區ＯＯ街號住處，詎謝永雄竟基於強制猥褻之
    犯意，於同日2時30分許，在上開住處內，無視A女出言拒絕
    ，仍強行以手撫摸A女生殖器外側，以此方式違反A女之意願，
    對A女實施猥褻行為。嗣經A女當場報警處理，始查悉上情。
二、案經A女訴由高雄市政府警察局前鎮分局報告臺灣高雄地方檢
    察署檢察官偵查起訴。
　　理　由
一、程序事項之說明
　㈠被害人之保護措施
　　按性侵害犯罪防治法所稱性侵害犯罪，係指觸犯刑法第221
    條至第227條及其特別法之罪；司法機關所製作必須公示之
    文書，不得揭露被害人之姓名、出生年月日、住居所及其他
    足資識別被害人身分之資訊，性侵害犯罪防治法第2條第1項
    、第12條第2項分別定有明文。本件被告謝永雄（下稱被告
    ）所犯刑法第224條之強制猥褻罪，係屬性侵害犯罪防治法
    所稱之性侵害犯罪，因判決係屬必須公示之文書，為避免被
    害人身分遭揭露，爰依上開規定，對於被害人A女之真實姓
    名、年籍予以隱匿（詳見臺灣高雄地方檢察署109年度偵字
    第25395號卷〈下稱偵卷〉彌封證物袋），以保護被害人之身
    分，先予敘明。
　㈡證據能力之判斷
　　本判決所引用具有傳聞證據性質之資料，業經檢察官、被告
    於本院審理中，明示同意有證據能力（見本院110年度侵訴
    字第34號卷〈下稱本院卷〉第115頁），本院審酌各該證據作
    成時之客觀環境及條件，均無違法不當取證或明顯欠缺信用
    性之情形，作為證據使用皆屬適當，依刑事訴訟法第159條
    之5規定，自有證據能力；其餘各項非供述證據，則無證據
    證明係公務員違背法定程序所取得，或有證明力明顯過低之
    情形，且經本院於審判期日合法踐行證據調查程序，由檢察
    官、被告互為辯論，業已保障當事人訴訟上之程序權，依同
    法第158條之4規定，本院均得採為證據。
二、認定事實所憑之證據及理由
　  前揭事實，業據被告於警詢、偵訊及本院審理時坦承不諱（
    見高雄市政府警察局前鎮分局高市警前分偵字第1097016830
    0號卷〈下稱警卷〉第5-6頁，偵卷第57-58頁，本院卷第28-30
    、90、114-115、118頁），且經證人A女於警詢、偵訊時證
    述綦詳（見警卷第10-12頁，偵卷第45-46頁），復有車輛詳
    細資料報表、高雄市立聯合醫院109年11月11日受理疑似性
    侵害案件驗傷診斷書影在卷可稽（見警卷第17頁，偵卷彌封
    證物袋），足認被告上開任意性自白，確與事實相符，得為
    本件論科之依據。是本件事證明確，被告前揭犯行，已堪認
    定，應予依法論科。
三、論罪科刑之理由
　㈠罪名及罪數
　　按刑法之強制性交猥褻罪，依修法理由之說明，係以原條文
    之「至使不能抗拒」，要件過於嚴格，容易造成受侵害者，
    因為需要「拼命抵抗」而致生命或身體方面受更大之傷害，
    故修正為「違反其意願之方法」，則修正後所稱其他「違反
    其意願之方法」，應係指該條所列舉之強暴、脅迫、恐嚇、
    催眠術以外，其他一切違反被害人意願之方法，妨害被害人
    之意思自由者而言，不以類似於所列舉之強暴、脅迫、恐嚇
    、催眠術等相當其他強制方法，足以壓抑被害人之性自主決
    定權為必要，始符立法本旨（最高法院97年第5次刑事庭會
    議決議意旨參照）。又所謂猥褻，係指姦淫以外，足以刺激
    或滿足性慾，並引起普通一般人羞恥或厭惡感之一切色情行
    為。核被告所為，係犯刑法第224條之強制猥褻罪。
　㈡量刑之依據
　　爰以行為人之責任為基礎，審酌被告未能尊重他人之性自主
    權，未經A女同意即撫摸其生殖器外側，自應予責難；惟念
    被告前僅有酒駕經判處併科罰金嗣於107年中執畢之前科，
    有臺灣高等法院被告前案紀錄表在卷可參（見外放前科卷）
    ，核與本案罪質迥異，其犯後復坦承犯行，進而與A女以新
    臺幣（下同）5萬元達成並履行完畢，取得A女諒解等情，有
    卷附本院111年度雄司附民移調字第75號調解筆錄、郵政跨
    行匯款申請書、刑事陳述狀可考（見本院卷第71-73、93頁
    ），犯罪所生危害稍有減輕；另被告自述學歷國中、目前從
    事電焊工作，需撫養母親、罹患疾病等語（基於保護當事人
    隱私，爰不細列，見本院卷第118-119頁），及其犯罪之手
    段、動機、智識程度及生活狀況等一切情狀，量處如主文所
    示之刑，並諭知以1,000元折算1日之易科罰金折算標準。
  ㈢未予宣告緩刑之說明
　　末A女雖具狀表明請求給予被告自新機會等語。惟受2年以下
    有期徒刑、拘役或罰金之宣告，未曾因故意犯罪受有期徒刑
    以上刑之宣告，認以暫不執行為適當者，或前因故意犯罪受
    有期徒刑以上刑之宣告，執行完畢或赦免後，5年以內未曾
    因故意犯罪受有期徒刑以上刑之宣告者，得宣告2年以上5年
    以下之緩刑，其期間自裁判確定之日起算，刑法第74條第1
    項規定甚明。而被告前因公共危險案件，經臺灣桃園地方法
    院106年度桃交簡字第2720號判處有期徒刑2月，嗣於107年6
    月21日執行完畢等情，有卷附臺灣高等法院被告前案紀錄表
    可查（見外放前科卷），參諸前揭說明，被告並不符合緩刑
    宣告之法定要件，自無由宣告緩刑，附此敘明。
據上論斷，應依刑事訴訟法第299條第1項前段，判決如主文。
本案經檢察官杜妍慧提起公訴，檢察官陳俊宏到庭執行職務。
中　　華　　民　　國　 111 　年　 　7　　 月　　12　　日
                  刑事第十一庭  審判長法  官  莊珮吟
                                      法  官  洪碩垣
                                      法  官  黃鳳岐
以上正本證明與原本無異。
如不服本判決，應於送達後20日內，向本院提出上訴狀。
中　　華　　民　　國　　111 　年　　7 　　月　　14　　日
                                      書記官  林依潔
【附錄】本案論罪科刑法條
刑法第224條
對於男女以強暴、脅迫、恐嚇、催眠術或其他違反其意願之方法
，而為猥褻之行為者，處6月以上5年以下有期徒刑。